臺灣高雄地方法院刑事判決　　　　　　　96年度訴字第1623號
公　訴　人　臺灣高雄地方法院檢察署檢察官
被　　　告　乙○○
上列被告因毒品危害防制條例案件，經檢察官提起公訴（96年度
毒偵字第2569號），被告就被訴事實為有罪之陳述，本院合議庭
裁定由受命法官獨任依簡式審判程序審理，判決如下：
    主  文
乙○○施用第一級毒品，累犯，處有期徒刑拾月，殘留海洛因之
香菸壹支（沾染毒品量微無以析離）沒收銷燬之。又施用第二級
毒品，累犯，處有期徒刑陸月，扣案吸食器壹個（沾染毒品量微
無以析離）沒收銷燬之。應執行有期徒刑壹年參月，殘留海洛因
之香菸壹支、殘留甲基安非他命之吸食器壹個（均沾染毒品量微
無以析離）均沒收銷燬之。
    事  實
一、乙○○前於民國90年間因違施用毒品案件，經本院以90年度
    毒聲字第4731號裁定令入戒治處所施以強制戒治1 年，於91
    年1 月22日，停止戒治出所，於91年8 月27日指揮書期滿日
    前未經撤銷處分，視為執行完畢（刑案部分另經本院以90年
    度易字第3441號判處有期徒刑4 月確定）。嗣於91年間再因
    施用第一級毒品案件經送強制戒治，戒治部分於93年間因法
    律修正報結（刑案部分另經本院以91年度訴字第3382號判處
    有期徒刑1 年確定）。其又於94年間因違反毒品危害防制條
    例案件，經本院以94年度簡字第7725號判處有期徒刑6 月確
    定，甫於95年6 月12日易科罰金執行完畢。仍不知悔改，基
    於施用第一級毒品及第二級毒品之犯意，於96年2 月8 日下
    午3 時許，在其位於高雄市○○區○○街173 巷13弄17號住
    處房內，將海洛因摻入其所有香菸內施用第一級毒品海洛因
    1 次，另於同日下午3 、8 時許將甲基安非他命放入其所有
    之吸食工具內燒烤後，施用第二級毒品甲基安非他命2 次。
    嗣為警於96年2 月9 日11時50分許，持搜索票在上址查獲並
    扣得上開其所有摻有海洛因香菸1 支及甲基安非他命吸食器
    1 個，並經驗尿結果呈嗎啡、甲基安非他命陽性反應，始悉
    上情。
二、案經高雄市政府警察局苓雅分局報告臺灣高雄地方法院檢察
    署檢察官偵查起訴。
    理  由
一、查被告所犯係死刑、無期徒刑、最輕本刑為3 年以上有期徒
    刑以外之罪，其於準備程序中就被訴事實為有罪之陳述，經
    法官告知簡式審判程序之旨，並聽取公訴人及被告之意見後
    ，經本院裁定由受命法官獨任進行簡式審判程序，合先敘明
    。
二、訊據被告乙○○對上開犯行坦承不諱，且被告本件經警查獲
    後採集尿液送驗結果，呈現嗎啡及甲基安非他命陽性反應等
    情，有高雄市立凱旋醫院96年3 月1 日濫用藥物尿液檢驗報
    告1 份在卷足憑，又被告所有、供施用毒品所用之香菸1 支
    及吸食器1 個經送驗結果，分別呈海洛因、甲基安非他命陽
    性反應，有高雄醫學大學附設中和紀念醫院96年5 月8 日檢
    驗報告2 紙附於本院卷可佐，足徵被告自白與事實相符，堪
    予採信。又被告有上開施用毒品前科乙節，有臺灣高等法院
    被告前案紀錄表1 件附卷可參本件被告五年內再犯施用毒品
    罪名，從而，本件罪證明確，犯行洵堪認定，應依法論科。
三、按海洛因、甲基安非他命業經公告列為毒品防害防制條例第
    2 條第2 項第1 款、第2 款之第一級、第二級毒品，不得非
    法持有、施用，故核被告所為，係違反毒品危害防制條例第
    10條第1 項之施用第一級毒品罪及同條例第10條第2 項之施
    用第二級毒品罪。其持有第一級毒品及第二級毒品後進而施
    用，持有之低度行為均為施用毒品之高度行為所吸收，不另
    論罪。被告2 次施用甲基安非他命行為，係於同日為之，時
    間緊接，施用方式相同，應認基於同一施用犯意為之，係包
    括一罪。而被告所犯施用第一級毒品罪、施用第二級毒品罪
    間，犯意各別，罪名互殊，應予分論併罰。又被告於94年間
    因違反毒品危害防制條例案件，經本院以94年度簡字第7725
    號判處有期徒刑6 月確定，甫於95年6 月12日易科罰金執行
    完畢乙節，有台灣高等法院被告前案紀錄表1 份在卷可稽，
    其於前案執行完畢後，5 年內再犯有期徒刑以上之本罪，為
    累犯，應依刑法第47條第1 項，就其施用第一、二級毒品犯
    行，分別加重其刑。爰審酌被告有多次因施用毒品前科，經
    觀察、勒戒、多次戒治執行及刑之執行後，猶不知悔改，本
    件再次施用毒品，顯見其不知警惕，意志不堅，觀察勒戒處
    分之矯治措施對其毫無作用，惟念其犯罪後坦承犯行，態度
    尚佳，又施用毒品為自我戕害行為，並未危害他人等一切情
    狀，分別量處如主文所示之刑，並定其應執行之刑。
四、扣案之香菸1 支、吸食器1 個，為被告所有，並分供施用第
    一、二級毒品所用之物，亦據其自述在卷，且鑑驗結果，亦
    分別呈現海洛因、甲基安非他命反應（毒品因量微無法自扣
    案物析離，亦未分離秤重），均如上述，均應認與毒品合為
    一體，依同條例第18條第1 項前段之規定，沒收銷燬之。至
    鑑驗耗用毒品因已滅失，爰不併為沒收銷燬之諭知。
據上論斷，應依刑事訴訟法第273 條之1 第1 項、第299 條第1
項前段，毒品危害防制條例第10條第1 項、第2 項，第18條第1
項前段，刑法第11條、第47條第1 項、第51條第5 款，判決如主
文。
本案經檢察官甲○○到庭執行職務。
中　　華　　民　　國　　96　　年　　5 　　月　　31　　日
                  刑事第十四庭  法　官  林瑋桓
以上正本證明與原本無異。
如不服本判決，應於判決送達後10日內，向本院提出上訴狀。
中　　華　　民　　國　　96　　年　　5 　　月　　31　　日
                                書記官  李柏親
附錄法條：
毒品危害防制條例第10條
施用第一級毒品者，處6 月以上5 年以下有期徒刑。
施用第二級毒品者，處 3 年以下有期徒刑。
